【裁判字號】    99,訴,174
【裁判日期】    990311
【裁判案由】    違反毒品危害防制條例
【裁判全文】
臺灣臺南地方法院刑事判決               99年度訴字第174號
公  訴  人  臺灣台南地方法院檢察署檢察官
被      告  甲○○
上列被告因違反毒品危害防制條例案件，經檢察官提起公訴（98
年度毒偵字第2713號），被告就被訴事實為有罪之陳述，經本院
裁定由受命法官獨任行簡式審判程序，判決如下：
    主  文
甲○○施用第一級毒品，處有期徒刑捌月，扣案之第一級毒品海
洛因肆包（檢驗後淨重壹點貳肆公克）沒收銷燬。
    事  實
一、甲○○曾於民國96年間因違反毒品危害防制條例案件，經本
    院以96年度訴字第1478號判處有期徒刑8月確定（尚未執行
    完畢，就本案不構成累犯）。
二、甲○○前於91年間，因施用毒品案件，經台灣高雄地方法院
    以91年度毒聲字第2918號裁定送戒治處所強制戒治後，嗣於
    92年12月11日執行完畢。又於96年8月4日因違反毒品危害防
    制條例案件，經本院判處有期徒刑8月確定（即如事實欄一
    所示）。其於上開受強制戒治執行完畢後5年內，仍因有施
    用毒品案件，經法院判處罪刑，即屬於「5年內再犯」，顯
    見其再犯率甚高，原實施強制戒治，已無法收其實效，而無
    5年戒斷期之存在。
三、甲○○仍不知悔改，於上開強制戒治執行完畢後5年內，基
    於施用第一級毒品海洛因之犯意，於98年10月25日下午3時3
    0分許，在高雄市○○路動物園停車場內之車號ZS-2220號自
    小客車上，以注射針筒注射之方式施用第一級毒品海洛因一
    次。嗣於同日下午4時30分許，在上開處所為警查獲，並於
    同日下午4時50分許經其同意採尿送驗，檢驗結果呈現可待
    因陽性、嗎啡陽性反應而知悉上情。
四、案經高雄市政府警察局鼓山分局報告臺灣高雄地方法院檢察
    署呈請台灣高等法院檢察署核轉台灣臺南地方法院檢察署檢
    察官偵查起訴。
    理  由
壹、程序事項：
  一訊之被告甲○○對於起訴之犯罪事實均坦承不諱，並當庭表
    示認罪，而經本院裁定以簡式審判程序加以審理，則依據刑
    事訴訟法第273條之2、同法第159條第2項之規定，不適用傳
    聞法則有關限制證據能力之相關規定，合先敘明。
  二按觀察、勒戒或強制戒治執行完畢後，5年內再犯毒品危害
    防制條例第10條之罪者，檢察官應依法追訴，同條例第23條
    第2項定有明文。查被告於96年8月4日因違反毒品危害防制
    條例案件，經本院判處罪刑確定，有臺灣高等法院被告前案
    紀錄表一份附卷可稽。再按，被告於5年內曾經再犯，縱其
    三犯本案施用毒品之時間，在初犯受強制戒治執行完畢釋放
    5年以後，仍與「五年後再犯」之情形有別，且因已於「五
    年內再犯」，顯見其再犯率甚高，原實施觀察、勒戒或強制
    戒治，已無法收其實效，即應由檢察官逕行依法追訴（最高
    法院95年度台非字第104號判決可資參照）。是被告前受強
    制戒治執行完畢之日距為本件犯行時雖相隔5年以上，然揆
    諸前揭說明，被告於上開受強制戒治執行完畢後5年內，仍
    因有施用毒品案件，經法院判處罪刑，即屬於「5年內再犯
    」，顯見被告之再犯率甚高，原實施觀察、勒戒，已無法收
    其實效，而無5年戒斷期之存在，本件施用毒品犯行自無再
    經觀察勒戒或強制戒治之必要，應由檢察官逕行起訴。是以
    ，被告於強制戒治執行完畢後5年內再犯毒品危害防制條例
    之罪，即應依法追訴、審理。
貳、實體事項：
  一訊據被告甲○○就上開事實均坦承不諱，並有高雄市立凱旋
    醫院98年11月10日濫用藥物尿液檢驗報告一紙在卷為憑。
  二按服用海洛因後24小時內約有服用量之80排泄於尿液中，其
    於尿液中排出之最長時限，受施用劑量、施用方式、個人體
    質及其代謝情況等因素影響，因個案而異，一般可檢出之最
    長時限為海洛因服用後2至4天，業經行政院衛生署管制藥品
    管理局於91年9月23日以管檢字第109652號函述明此旨綦詳
    。
  三經查，被告經警於98年10月25日下午4時50分許採尿送驗，
    呈嗎啡陽性、可待因陽性反應，此有高雄市立凱旋醫院98年
    11月10日濫用藥物尿液檢驗報告一紙在卷可稽，此外，尚有
    扣案之毒品海洛因4包，經送法務部調查局以化學呈色法及
    氣象層析質譜儀分析法鑑定，確呈海洛因反應，有該局濫用
    藥物實驗室鑑定書一紙在卷可憑，均核與被告自白相符，是
    被告之自白確實出於真實，可採為認定事實之基礎。揆諸前
    開說明，足認被告確有上開時、地，施用海洛因之事實，要
    可認定。
  四綜上所述，本案事證明確，被告之犯行堪以認定，應依法論
    科。
參、論罪科刑：
  一核被告所為，係犯毒品危害防制條例第10條第1項之施用第
    一級毒品罪。又被告持有第一級毒品海洛因進而施用，其持
    有之低度行為應為施用之高度行為所吸收，不另論罪。
  二被告曾犯有如犯罪事實欄一所示之前科紀錄，此有臺灣高等
    法院被告前案紀錄表一份在卷可稽，就被告本件所犯施用第
    一級毒品罪，雖不構成累犯，惟仍得為量刑之參考。
  三茲審酌被告前曾因施用毒品經法院判處罪刑，及其曾因施用
    毒品經送強制戒治處分執行完畢後，猶仍不思戒絕毒癮、革
    除惡習，顯未能深切悔改並記取教訓，惟念及被告施用毒品
    之犯行，在本質上乃屬自我戕害身心健康之行為，以及被告
    犯後尚知坦承犯行，態度良好等一切情狀，爰量處如主文所
    示之宣告刑，以資懲戒。
  四按查獲之海洛因係第一級毒品，不問屬於犯人與否，均應沒
    收銷燬之，此毒品危害防制條例第2條第2項第1款、第18條
    第1項前段分別定有明文。查本件扣案之第一級毒品海洛因
    4包，檢驗結果呈海洛因反應，爰依前揭之規定宣告沒收併
    銷燬之。
據上論斷，應依刑事訴訟法第273條之1第1項、第299條第1項前
段，毒品危害防制條例第10條第1項、第18條第1項前段，刑法第
11條，判決如主文。
本案經檢察官乙○○到庭執行職務。
中    華    民    國    99    年    3     月    11    日
                  刑事第二庭    法  官  黃瑪玲
以上正本證明與原本無異。
如不服本判決，應於本判決送達後10日內，向本院提出上訴書狀
，並應敘述具體理由。如未敘述上訴理由者，應於上訴期間屆滿
後20日內向本院補提理由書狀（均須按他造當事人之人數附繕本
）「切勿逕送上級法院」。
                                書記官  黃玉秀
中    華    民    國    99    年    3     月    11    日
附錄法條
毒品危害防制條例第10條
施用第一級毒品者，處 6 月以上 5 年以下有期徒刑。
施用第二級毒品者，處 3 年以下有期徒刑。

司法院資訊處製作；財團法人民間司法改革基金會備份。
